【裁判字號】    96,易,2569
【裁判日期】    970221
【裁判案由】    詐欺
【裁判全文】
臺灣板橋地方法院刑事判決              96年度易字第2569號
公  訴  人  臺灣板橋地方法院檢察署檢察官
被      告  丙○○
選任辯護人  李明諭律師
            陳逸華律師
上列被告因詐欺案件，經檢察官提起公訴（96年度偵緝字第1458
號），本院判決如下：
    主  文
丙○○無罪。
    理  由
一、公訴意旨略以：被告丙○○與甲○○（業經臺灣臺北地方法
    院以94年度易字第1784號判處有期徒刑8 月確定）共同基於
    意圖為自己不法所有之犯意聯絡，約定由甲○○擔任無實際
    營業交易之「合寶有限公司」（下稱合寶公司）名義負責人
    ，於民國93年5 月14日，至北都汽車股份有限公司（下稱北
    都公司）新店營業所（位於臺北縣新店市○○路233 之1 號
    ），利用合寶公司名義，向北都公司新店營業所承辦汽車銷
    售之業務員，偽以動產擔保附條件買賣之方式，購入國瑞牌
    CAMRY 型車號5926-GZ 號及6016-GZ 號之自小客車2 部，總
    價額共計新臺幣（下同）205 萬8 千元，並由另一不知情之
    陳文達（經檢察官不起訴處分確定）為連帶保證人。被告丙
    ○○及甲○○為取信於北都公司，繳納頭期款24萬元，同時
    簽發以合寶公司為發票人，三信商業銀行臺北分行為付款人
    ，帳號0019-6號、票號RA0000000 、RA0000000 ，發票日均
    為93年7 月9 日之支票2 紙，交付北都公司之業務人員收執
    ，作為分期付款第一期款，使之陷於錯誤，誤信甲○○有依
    約按期繳款之經濟能力及意思，而交付上開汽車二部予甲○
    ○，甲○○得手後旋將汽車交由被告丙○○處理，並因而向
    被告丙○○收取合計20至30萬元之報酬。嗣北都公司屆期提
    示上揭支票，不獲兌現，得悉合寶公司之支票帳戶業經公告
    拒絕往來，又向甲○○催收無著，始知上當受騙，因認被告
    涉有詐欺取財罪嫌云云。
二、按犯罪事實應依證據認定之，無證據不得認定犯罪事實；又
    不能證明被告犯罪者，即應諭知無罪之判決，刑事訴訟法第
    154 條第2 項、第301 條第1 項分別定有明文。訊據被告堅
    詞否認上揭犯行，辯稱：我當初的確有和甲○○談合開公司
    之事，但最後沒有談成，合寶公司與我完全無關，不知道合
    寶公司買車之事等語。公訴人所以認被告涉有詐欺取財罪嫌
    ，無非以證人甲○○之證詞、動產擔保交易附條件買賣契約
    書、動產擔保交易附條件買賣登記申請書、北都公司分期購
    車申請表、支票及退票理由單、法務部票據信用資訊連結作
    業查詢明細表資為依據。然查，本件係合寶公司登記負責人
    甲○○出面向北都公司購車，被告始終未與北都公司人員接
    觸等情，業據證人即告訴代理人高鴻鵬在臺灣臺北地方法院
    94年度易字第1784號甲○○詐欺案件（下稱另案）審理時證
    述屬實，及證人即本件購車交易連帶保證人陳文達在偵查中
    結證稱：未曾看過丙○○等語無訛。至證人甲○○雖在本院
    96年12月13日審理時結證稱：我是將名字借給被告設立合寶
    公司，實際上公司都是被告在經營，當初是被告要我買車，
    由乙○○戴我去配合簽名而已云云，但其就因擔任合寶公司
    名義負責人而獲取之利益，先於另案審理中供稱：被告說我
    可以拿到1 、2 百萬元之利潤，實際上我陸陸續續拿2 、3
    萬元，共拿到20幾萬元之報酬云云（94年度易字第1784號卷
    第27、33頁），嗣在本院96年12月13日審理中先證稱：「（
    檢察官問：被告找你開合寶公司你有何好處？）他沒有跟我
    講好處。他說會給我車馬費，但是沒有給我。」，經檢察官
    詢問何以與在另案中之供述不符時，再證稱：「我沒有拿到
    錢」，經檢察官再度詢問何以與在另案中之供詞仍不符時，
    又改稱：我說「陸陸續續拿2 、3 萬元」指的是被告幫我清
    償信用卡債務云云，然上開解釋核與原本證人甲○○在另案
    之供詞前後文義並不合致，仍應認其前後供述就重要之點有
    矛盾之處，是其上揭證詞是否實在，尚非無疑。再查，證人
    乙○○於本院97年1 月31日審理時到庭結證稱：我的確有介
    紹甲○○與被告兩人合開公司，當天我們三人在車上談論這
    件事，但他們談到一半，我就下車買東西，沒有聽到他們有
    達成合開公司的共識，最後聽被告說沒有和甲○○合開公司
    ；我也從未陪甲○○去北都公司買汽車等語，亦與證人甲○
    ○之上開證詞有異，益難認合寶公司確為被告所實際經營，
    並主導本件以動產擔保方式購買汽車之行為。綜上所述，在
    無其他旁證參佐下，本院尚難僅憑證人甲○○前後不一之證
    詞，即遽認被告確有公訴人所指之詐欺取財犯行。從而，卷
    存證據既不足證明被告有罪，揆諸首開法條意旨，本院自應
    為無罪判決之諭知。
據上論斷，應依刑事訴訟法第301條第1項，判決如主文。
本件經檢察官陳伯均到庭執行職務。
中    華    民    國    97    年    2     月    21    日
                  刑事第十庭審判長法  官  侯志融
                                  法  官  楊博欽
                                  法  官  歐陽漢菁
以上正本證明與原本無異
如不服本判決應於送達後10日內向本院提出上訴狀
                                  書記官  李崇文
中    華    民    國    97    年    2     月    22    日


司法院資訊處製作；財團法人民間司法改革基金會備份。
